【裁判字號】    99,易,1755
【裁判日期】    990930
【裁判案由】    毀棄損壞
【裁判全文】
臺灣臺北地方法院刑事判決              99年度易字第1755號
公  訴  人  臺灣臺北地方法院檢察署檢察官
被      告  甲○○
上列被告因毀棄損壞案件，經檢察官提起公訴（98年度偵字第23
302號） ，本院判決如下：
    主  文
甲○○損壞他人之自用小客車左前、左後及右前車胎，足以生損
害於他人，處拘役肆拾日，如易科罰金，以新台幣壹仟元折算壹
日。
    事  實
一、甲○○在臺北市信義區○○○路417 號經營「心譯眼鏡行」
    ，於民國98年6月10日21時32分許，見乙○○所有之車號L6-
    5301號自用小客車停放於臺北市信義區○○○路417 巷口即
    其經營上開眼鏡行側門前，遂心生不滿，於同日21時34分許
    ，持不明利器刺破該自用小客車之左前、左後及右前車胎，
    足以生損害於乙○○。嗣乙○○於翌（11）日12時許，在上
    址發覺該自用小客車之左前、左後及右前車胎遭人刺破，旋
    調閱該處監視錄影畫面報警循線查悉上情。
二、案經被害人乙○○訴由臺北市政府警察局信義分局報告臺灣
    臺北地方法院檢察署檢察官偵查起訴。
    理  由
一、按被告以外之人於審判外之言詞或書面陳述，除法律有規定
    者外，不得作為證據，刑事訴訟法第159條第1項定有明文。
    又被告以外之人於審判外之陳述，雖不符前4 條（即同法第
    159條之1至第159條之4）之規定，而經當事人於審判程序同
    意作為證據，法院審酌該言詞陳述或書面陳述作成時之情況
    ，認為適當者，亦得為證據；當事人、代理人或辯護人於法
    院調查證據時，知有第159條第1項不得為證據之情形，而未
    於言詞辯論終結前聲明異議者，視為有前項之同意，同法第
    159條之5規定甚明。被告甲○○對於告訴人乙○○於警詢及
    檢察官訊問時，以告訴人身分所為之陳述，於本院進行準備
    程序時，當庭表明對於其證據能力沒有意見，同意作為證據
    等語，經審酌該等言詞陳述作成時之情況，認為適當，揆諸
    前揭說明，得為證據。
二、訊據被告固坦承有於前揭時、地見該自用小客車停放其經營
    之心譯眼鏡行側門前，並有接近該自用小客車查看之事實，
    惟矢口否認有何毀損犯行，辯稱：伊沒有刺破該自用小客車
    之輪胎，伊上前查看時，車胎已經洩氣等語。經查，被告於
    前揭時、地，移動身體接近該自用小客車處，轉身面對該自
    用小客車，並向左右觀望無人後，先後在該自用小客車之右
    側及左前、左後車輪處側身彎腰，並有施力朝下突刺之動作
    等情，業經檢察官於偵查中及本院審理時當庭勘驗告訴人提
    出之現場監視錄影光碟片無訛，此有檢察官99年3 月30日勘
    驗筆錄及本院99年9月24日審判筆錄各1紙在卷可按。又告訴
    人所有該自用小客車之左前、左後及右前車胎並因此遭刺破
    損壞一情，業經告訴人於警詢及檢察官訊問時之指訴綦詳，
    並有告訴人提出之現場採證及該自用小客車左前、左後及右
    前車胎損壞照片17紙在卷可資左憑。堪認被告確有於前揭時
    、地，持不明利器刺破告訴人所有而停放該處之自用小客車
    左前、左後及右前輪胎甚明。從而，被告前揭所辯，顯不足
    採，本件事證明確，被告犯行洵堪認定。
三、核被告所為，係犯刑法第354 條之毀損罪。爰審酌被告未曾
    受有期徒刑以上刑之宣告，有臺灣高等法院被告前案紀錄表
    1 紙在卷可參，其素行良好，惟因不滿告訴人將該自用小客
    車停放其經營之心譯眼鏡行側門前，竟蓄意損壞該自用小車
    之車胎洩憤，犯後猶飾詞狡辯，態度非佳，再參酌其智識程
    度、生活狀況、對於告訴人所生損害之程度及尚未與告訴人
    達成和解等一切情狀，量處如主文所示之刑，並諭知易科罰
    金之折算標準，以示懲儆。
據上論斷，應依刑事訴訟法第299條第1項前段，刑法第354 條、
第41條第1項前段，刑法施行法第1條之1，判決如主文。
本案經檢察官蒲心智到庭執行職務
中    華    民    國    99    年    9     月    30    日
                  刑事第十八庭  法  官  彭慶文
上正本證明與原本無異。
如不服本判決應於收受送達後10日內向本院提出上訴書狀，並應
敘述具體理由；其未敘述上訴理由者，應於上訴期間屆滿後20日
內向本院補提理由書（均須按他造當事人之人數附繕本）「切勿
逕送上級法院」。告訴人或被害人如對於本判決不服者，應具備
理由請求檢察官上訴，其上訴期間之計算係以檢察官收受判決正
本之日期為準。
                                書記官  許婉如
中    華    民    國    99    年    9     月    30    日
附錄論罪科刑之法律條文
中華民國刑法第354條
（毀損器物罪）
毀棄、損壞前二條以外之他人之物或致令不堪用，足以生損害於
公眾或他人者，處 2 年以下有期徒刑、拘役或 5 百元以下罰金
。

司法院資訊處製作；財團法人民間司法改革基金會備份。
